【裁判字號】    97,訴,692
【裁判日期】    970611
【裁判案由】    毒品危害防制條例
【裁判全文】
臺灣基隆地方法院刑事判決               97年度訴字第692號
公  訴  人  臺灣基隆地方法院檢察署檢察官
被      告  乙○○
上列被告因違反毒品危害防制條例案件，經檢察官提起公訴（97
年度毒偵字第1087號），被告為有罪之陳述，本院合議庭裁定由
受命法官獨任以簡式審判程序進行審理，並判決如下：
    主  文
乙○○施用第一級毒品，累犯，處有期徒刑柒月，扣案之第一級
毒品海洛因（驗餘重量零點壹玖柒捌公克）併同難以析離之分裝
袋壹只，沒收銷燬之；又施用第二級毒品，累犯，處有期徒刑
月。應執行有期徒刑玖月，扣案之第一級毒品海洛因（驗餘重量
零點壹玖柒捌公克）併同難以析離之分裝袋壹只，沒收銷燬之。
    事  實
一、乙○○前因施用毒品案件，經觀察、勒戒後，認無繼續施用
    毒品之傾向，由臺灣板橋地方法院於民國91年2 月25日，以
    91年度少調字第200 號為不付審理之裁定。嗣於上開觀察、
    勒戒執行完畢5 年內施用毒品，經臺灣基隆地方法院檢察署
    檢察官提起公訴，由臺灣高等法院以95年度上訴字第2244號
    判決判處應執行有期徒刑1 年確定。又因施用毒品案件，經
    本院以96年度訴字第16號判決判處有期徒刑1 年1 月確定，
    上開二案嗣經減刑並定應執行刑為有期徒刑1 年，於96年12
    月13日縮刑執行完畢。
二、乙○○不思戒除毒癮，猶於97年2 月26日下午，在友人位於
    臺北縣三重市住處（地址不詳），以注射針筒施打手臂血管
    、玻璃球燒烤吸食煙霧之方式，分別施用第一級毒品海洛因
    、第二級毒品安非他命海洛因各一次。嗣為警於97年2 月27
    日下午5 時50分許，在臺北縣三重市○○街424 號前查獲，
    並扣得第一級毒品海洛因1 包（驗餘重量0.1978公克）。經
    警採集其尿液送驗，結果呈海洛因之嗎啡陽性反應、甲基安
    非他命陽性反應，而悉上情。
三、案經臺北市政府警察局松山分局移送臺灣板橋地方法院檢察
    署檢察官呈請臺灣高等法院檢察署檢察長令轉臺灣基隆地方
    法院檢察署檢察官偵查起訴。
    理  由
壹、程序事項
    查本件被告乙○○所犯者非為死刑、無期徒刑、最輕本刑為
    3 年以上有期徒刑之罪或高等法院管轄第一審案件，其於準
    備程序進行中，先就被訴事實為有罪之陳述，經告知其簡式
    審判程序之旨，並聽取公訴人、被告之意見後，本院業已依
    刑事訴訟法第273 條之1 第1 項之規定，裁定由受命法官獨
    任以簡式審判程序進行本案之審理。
貳、實體事項
一、前揭事實業據被告於本院審理時坦承不諱，並有扣案之毒品
    可憑。而被告為警查獲後所採集之尿液檢體，經送請檢驗，
    結果均呈海洛因之嗎啡陽性反應（由於海洛因在人體內會代
    謝成嗎啡，因此涉嫌海洛因之吸食者，係檢驗其尿液中之嗎
    啡反應）、甲基安非他命陽性反應，有臺灣尖端先進生技醫
    藥股份有限公司97年3 月10日濫用藥物檢驗報告附卷可稽，
    足見被告自白施用第一級毒品海洛因、第二級毒品安非他命
    之情節，與事實相符，應可採信。綜上所陳，本案事證明確
    ，被告犯行堪可認定，應依法論科。
二、論罪科刑：
    (一)查海洛因、安非他命分別係毒品危害防制條例所列管之
        第一級、第二級毒品，此為該條例第2 條第2 項第1 款
        、第2 款所明定；又犯毒品危害防制條例第10條施用毒
        品之罪者，檢察官應聲請法院裁定，令被告入勒戒處所
        觀察、勒戒，經觀察、勒戒後，無繼續施用毒品之傾向
        者，應即釋放，並由檢察官為不起訴處分，有繼續施用
        毒品之傾向者，則由檢察官先聲請法院裁定令入戒治處
        所施以強制戒治，俟強制戒治期滿，再行釋放，並由檢
        察官為不起訴處分；而依前開規定觀察勒戒或強制戒治
        執行完畢釋放後，5 年內再犯施用毒品之罪者，檢察官
        應依法追訴，毒品危害防制條例第20條第1 項、第2 項
        、第23條第2 項分別定有明文。
    (二)核被告所為，係犯毒品危害防制條例第10條第1 項之施
        用第一級毒品罪、同條第2 項之施用第二級毒品罪。被
        告持有第一級毒品海洛因、第二級毒品安非他命之低度
        行為，應為施用毒品之高度行為所吸收，均不另論罪。
        被告所犯上開二罪，犯意各別，行為互殊，應予分論併
        罰。又被告前曾受如事實欄所載有期徒刑之執行，此有
        臺灣高等法院被告前案紀錄表附卷可考，其於有期徒刑
        之執行完畢後，5 年以內故意再犯本件有期徒刑以上之
        罪，為累犯，應加重其刑。本院審酌被告犯罪之動機、
        吸食頻率、曾有施用毒品之前科仍不知戒除，惟犯罪後
        坦承犯行，且所犯之施用毒品犯行乃戕害自己身心健康
        ，並未危及他人等一切情狀，分別量處如主文所示之刑
        ，並定其應執行之刑。
    (三)末查，扣案白粉（驗餘重量0.1978公克），屬毒品危害
        防制條例所明定列管之第一級毒品海洛因，此有交通部
        民用航空局航空醫務中心97年3 月13日航藥鑑字第0971
        472 號毒品鑑定書在卷可憑，應併同難以析離之分裝袋
        1 只，依毒品危害防制條例第18條第1 項前段之規定，
        宣告沒收銷燬之。
據上論斷，應依刑事訴訟法第273 條之1 第1 項、第299 條第1
項前段，毒品危害防制條例第10條第1 項、第2 項、第18條第1
項前段，刑法第11條前段、第47條第1 項、第51條第5 款，判決
如主文。
本案經檢察官甲○○到庭執行職務。
中    華    民    國    97    年    6     月    11    日
                  刑事第二庭法  官  楊皓清
以上正本證明與原本無異。
如不服本判決應於收受本判決後10日內向本院提出上訴書狀，其
未敘述上訴理由者，並得於提起上訴後10日內向本院補提理由書
狀（均須按他造當事人之人數附繕本。）「切勿逕送上級法院」
中    華    民    國    97    年    6     月    11    日
                            書記官  盧鏡合
附錄論罪法條：
毒品危害防制條例第10條第1 項
施用第一級毒品者，處6 月以上5 年以下有期徒刑。
毒品危害防制條例第10條第2 項
施用第二級毒品者，處3 年以下有期徒刑。


司法院資訊處製作；財團法人民間司法改革基金會備份。
